臺灣高等法院刑事判決　　　　　　　　94年度上訴字第2065號
上　訴　人
即　被　告　丙○○
　　　　　　乙○○
共　　　同
指定辯護人　本院公設辯護人　甲○○
上列上訴人等因偽造貨幣案件，不服台灣桃園地方法院93年度訴
字第1803號，中華民國94年 4月13日第一審判決（起訴案號：台
灣桃園地方法院檢察署93年度偵字第14220號、第14221號、第14
222 號；併辦案號：台灣台北地方法院檢察署94年度偵字第7078
號）提起上訴，本院判決如下：
    主  文
原判決關於丙○○、乙○○部分撤銷。
丙○○共同連續意圖供行使之用，而偽造幣券，處有期徒刑陸年
捌月，扣案如附表一、二、三、四所示之物，均沒收。
乙○○共同意圖供行使之用，而偽造幣券，累犯，處有期徒刑伍
年陸月，扣案如附表三、四所示之物，均沒收。
    事  實
一、丙○○於民國81年間，因違反麻醉藥品管理條例案件，經臺
    灣台北地方法院判處有期徒刑 5月；復於同年間，因違反肅
    清煙毒條例案件，經本院判處有期徒刑 3年，嗣經本院裁定
    定應執行刑為有期徒刑3年3月，於85年11月27日執行完畢。
    乙○○於88年間，因竊盜案件，經臺灣基隆地方法院判處有
    期徒刑10月，於90年7月9日執行完畢，均不知悔悟。
二、丙○○以概括之犯意或自己一人或與李振隆（業經原審法院
    判處有期徒刑 4年確定）或與乙○○各基於共同之犯意，意
    圖供行使之用而偽造新台幣，情節如下：
（一）丙○○於91年9月至92年3月間，在台北市萬華區○○○路
      ○段109號所開設之顯榮藝品店二樓，設暗門密室，作為印
      製偽鈔的地點，以附表一編號二至十七所示之原料器械，
      印製偽造之新台幣（下同）1000元紙鈔，製作完成後俟機
      向不特定人銷售。其間由丙○○命其僱用之藝品店店員林
      金星（另由檢察官依幫助犯起訴）將50張面額1000元偽造
      新台幣，送至台北市華江橋下，以二萬元價格出售交付予
      丙○○指示車牌號碼之不詳姓名年籍的人，並收取 2萬元
      。嗣於92年 3月13日在上址為警持搜索票查獲，並扣如附
      表一所示偽造1000元紙鈔2張、防偽條（線）1條、偽鈔用
      紙殘片 9張、偽鈔浮水印印章6只、浮水印印台1個、偽鈔
      測試筆1支、浮水印樣品紙1張、放大鏡2個、毛刷1枝、雕
      刻針筆1枝、彩色黏膠筆6枝、墨水4瓶、數字橡皮條5條、
      筆記型電腦 1台、磁片3片、注射墨水用針筒1支、浮水印
      墨水空罐 1個等物。復於翌（14）日由林金星帶同警察，
      在上址 2樓書架之雜誌內頁查獲如附表一所示偽造之1000
      元紙鈔14張扣案。
（二）丙○○與李振隆以共同之犯意，自93年7月間起至同年 8
      月，由丙○○取得偽鈔用紙及金屬條防偽線、印製偽鈔之
      電腦程式等偽造偽鈔之原料、器械後，部分丙○○自己使
      用，部分交予李振隆，分別在丙○○台北市○○○路 472
      號 9樓之13之租屋處、李振隆在於桃園縣龍潭鄉天龍1巷6
      號 7樓之居處，利用電腦及配備掃瞄機將真鈔圖樣掃瞄入
      電腦後，透過電腦修飾，列印出偽鈔圖樣，再於列印出之
      偽鈔上加貼防偽線金屬條，裁減為偽鈔。丙○○另與乙○
      ○以共同之犯意，由丙○○將印好之偽鈔及金屬防偽線交
      由乙○○在其台北縣汐止市○○○路201巷8號8樓租住處，
      由乙○○加工在偽鈔半成品上貼防偽線等工作。嗣於93年
      9月8日上午 7時20分許，為警先在李振隆桃園縣龍潭鄉天
      龍 1巷6號7樓居處查獲李振隆，並扣得如附表二所示之偽
      鈔成品、半成品，印製偽鈔之原料偽鈔用紙，印製或裁減
      偽鈔之工具電腦、掃瞄機、美工刀等物。繼而於同日上午
      8時許，在丙○○台北市○○○路472號 9樓之13租屋處查
      獲丙○○，並扣得如附表三所示之偽鈔成品、半成品，印
      製偽鈔之原料偽鈔用紙、防偽線金屬條，印製偽鈔之工具
      電腦、掃瞄機等物。再於當日中午12時20分許，在乙○○
      台北縣汐止市○○○路201巷8號8樓居處查獲乙○○，並扣
      得如附表四所示之偽鈔半成品，印製偽鈔之原料偽鈔用紙
      、防偽線金屬條等物。
三、案經台北縣警察局中和分局、蘆洲分局、台北市政府警察局
    刑事警察大隊、大安分局分別報請臺灣桃園地方法院檢察署
    檢察官偵查起訴及台灣台北地方法院檢察署移請本院併案審
    理。
    理  由
一、訊據被告丙○○、乙○○均矢口否認有偽造幣券之犯行。被
    告丙○○辯稱：92年3月3日警方在台北市○○○路顯榮藝品
    店查獲之偽鈔及工具、原料為劉成一者所有，而警方在台北
    市○○○路被查獲的偽鈔、電腦等物是「來哥」等人所寄放
    ，均與我無關，我未印製偽鈔云云。被告乙○○辯稱：警方
    在其台北縣汐止鎮居處查獲之偽鈔半成品原料等物，為綽號
    「來哥」者到我住處時留下來，我並未替丙○○加工製作偽
    鈔云云。
二、經查：
（一）被告丙○○單獨製作偽鈔部分：
    1.警察於92年3月13日、14日於台北市○○○路 ○段109號顯
      榮藝品店2樓搜索查獲如附表一所示偽造1000元紙鈔16 張
      、防偽條（線）1條、偽鈔用紙殘片9張、偽鈔浮水印印章
      6只、浮水印印台1個、偽鈔測試筆1支、浮水印樣品紙1張
      、放大鏡2個、毛刷1枝、雕刻針1枝、彩色黏膠筆6枝、墨
      水4瓶、數字橡皮條5條、筆記型電腦1台、磁片3片、注射
      墨水用針筒1支、浮水印墨水空罐1個等物扣案。有台灣台
      北地方法院搜索票、台北市政府警察局刑事警察大隊搜索
      筆錄、扣案筆錄在卷可稽（見台灣台北地方法院檢察署92
      年度偵字第8096號影印卷第30頁至第42頁）。
    2.經將扣案之紙幣、防偽條送請中央印製廠鑑定結果，均屬
      偽造，有中央印製廠92年 6月11日第0920002571號函在卷
      可按（見同上偵卷第81頁）。
    3.被告丙○○於檢察官訊問時坦承該顯榮藝品店是其負責，
      店由其在照顧，店內暗門由其裝設（見台北地方法院檢察
      署94年度偵緝字第16號影印卷第43頁）。
    4.該藝品店負責人確為被告丙○○， 2樓設有密室，裝有暗
      門，該暗門外無門把，以搖控器控制再掛畫框掩飾外表，
      由被告丙○○ 1人使用，他人不得進入，且上開查扣之物
      ，均為丙○○所有，為該藝品店所雇店員林俊義、林金星
      證明屬實（見上揭8096號偵查卷第6-1頁、第9頁、第10頁
      、第12-1頁、第13頁、第52-1頁、第53頁、台北地方法院
      檢察署93年度偵緝字第124號影印卷第13頁、第14頁）。
    5.證人林金星、林俊義於警訊及檢察官訊問時並明確證述被
      告丙○○在上開時地製作偽鈔，刻菊花浮水印，黏貼防偽
      線在偽鈔上，剛做完之偽鈔在木板晾乾，以美工刀切割整
      張偽鈔（見上揭8096號偵查卷53頁、偵緝字第16號卷第48
      頁、第50頁、上揭偵緝字 124號偵查卷第14頁、台北地方
      法院檢察署93年度偵緝字第90號影印卷第16頁、台北地方
      法院檢察署94年度偵緝字第69號影印卷第12頁、第13頁、
      第28頁）。另被告丙○○將50張面額1千元之偽鈔，以2萬
      元價格出售予不詳姓名之人，指示林金星送至台北市華江
      橋下，交付指定車牌之人，並收取 2萬元，亦經證人林金
      星於檢察官訊問時證明屬實（見上揭偵緝字第69號偵查卷
      第28頁）
    6.此部分被告丙○○所辯，為空言卸責之詞，不足採信。罪
      證已臻明確，犯行可以認定。
（二）被告丙○○與李振隆及丙○○與乙○○共同製造偽鈔部分
      ：
    1.此部分犯罪事實，業據已判決確定之共犯李振隆在警訊及
      偵查中自白不諱，並明確證述製造偽鈔之電腦程式，紙張
      及防偽線均由丙○○提供。丙○○也有製作偽鈔（見93年
      度偵字第14220號卷第5頁、第6頁背面、原審卷第260頁）
      。
    2.本件復為警分別在共犯李振隆、被告丙○○、乙○○居處
      ，各扣得如附表二、附表三、附表四所示之偽鈔成品、半
      成品及製造偽鈔之工具，有搜索扣押筆錄附卷可稽，並有
      如附表二、附表三、附表四各項所示之物扣案可資佐證。
      又被告丙○○家中被查扣之電腦，確實內有印製偽鈔之大
      補帖程式，警員並在其家中藏放之偽鈔上，採得被告丙○
      ○遺留之左手食指指紋，有警員自丙○○住處電腦列印之
      偽鈔樣本數份、內政部警政署刑事警察局93年9月9日刑紋
      字第0930184927號鑑驗書在卷可稽（見93年度偵字第1422
      1 號卷第19頁至第31頁、第56頁），此與李振隆指稱：丙
      ○○有印製偽鈔，印製偽鈔之大補帖程式，係得自丙○○
      處等情節，亦屬吻合。
    3.經將查獲扣得之幣券偽鈔成品，送請中央印製廠鑑定結果
      ，認均屬偽鈔無誤，有中央印製廠93年 9月17日中印發字
      第0930004499號函、第0930004500號函在卷可稽（見93年
      度偵字第14221號卷第60頁、原審卷第135頁）。
    4.被告丙○○為警查獲後，在偵查中稱：「上星期我有看到
      乙○○在林森北路查獲地向『來哥』拿白紙和紫色的紙（
      按：即偽鈔用紙、防偽線紙），李振隆是今年八月初也在
      該處向來哥拿白紙和紫色的紙‧‧‧」、「來哥說胃癌末
      期，想找人幫他印這些偽鈔，我不會，所以我才找李振隆
      處理電腦部分，乙○○處理加工部分，由他們和來哥去談
      」、「（來哥想找人印偽鈔，你如何得知李振隆會處理電
      腦部分，乙○○處理加工部分，找他們二人和來哥談？）
      因之前有聽李振隆說他會做一些，另外乙○○剛出獄不久
      ，老婆被通緝，我就告訴不然去幫來哥看看，後來我就介
      紹他們二人與來哥談」云云（見同上揭偵字第 14221號卷
      第38頁、第67頁）。而共犯李振隆在原審審理時已坦承：
      「是有『來哥』這個人，但他與這件案子沒有關係，我、
      丙○○和乙○○在地檢署候審室時，丙○○才說要把案子
      推給『來哥』，因此我和乙○○在檢察官偵訊時才說有『
      來哥』這個人」等語（見原審卷第260頁）。被告乙○○
      最初在93年9月8日為警查獲後，在警訊中雖未坦承犯行，
      然亦供稱：「（扣案一千元、五百元偽鈔成品、半成品、
      偽鈔用紙、金屬條防偽線）是我朋友丙○○所有，他之前
      來我家聊天帶過來，忘記帶走的」云云（見93年度偵字第
      14222號卷第5頁背面）。李振隆、乙○○二人在到案初始
      ，均未提及「來哥」其人，在檢察官偵訊時，方突然供稱
      有「來哥」涉案。此與李振隆所述：「來哥」是三人事後
      串供等語相符。且被告丙○○前於91年間即開始印製偽鈔
      ，為偽造之老手，何以假手「來哥」之人。是被告丙○○
      所稱「來哥」其人，雖不可儘信。但其供述知情與乙○○
      及李振隆共同印製偽鈔，應與事實相符為可採。又本件警
      員確實在被告李振隆、丙○○及乙○○住處，依序各扣得
      如附表二、附表三及附表四所示之物，原審法院勘驗 3處
      查扣之偽鈔用紙、防偽線金屬條結果，質地均甚相似，查
      扣之偽鈔用紙較一般紙張為厚，以手觸摸較為粗糙，並非
      普通紙張，被告三人遭查獲之偽鈔用紙、防偽線金屬條，
      出自相同來源。被告丙○○偵查中所供，對各共犯參與之
      案情知之甚詳，再對照被告李振隆所稱：實際上並無「來
      哥」涉案，為其等串證之詞，被告丙○○指述「來哥」涉
      案之情節，即係其自己之犯案經過，以求卸責而已。
    5.本件警方接獲檢舉，向檢察官聲請通訊監察書，監聽被告
      乙○○之電話，被告乙○○於電話中與人討論加工偽鈔事
      ：「昨天給你加工的好了嗎？」、「好了，早上才拿回來
      」、「條仔不要貼，會變白色，我有拿別種」等語，有台
      灣桃園地方法檢察署通訊監察書、通聯紀錄譯文等在卷可
      查（見原審卷第174頁至第196頁）。被告丙○○所述，將
      印製之偽鈔，交被告乙○○加工貼上防偽線，自屬信而有
      徵。
    6.被告乙○○雖辯稱：其住處查獲之扣案物（即附表四所示
      之物）係「來哥」寄放。然與最初在警訊中陳稱：遭查獲
      之偽鈔成品、半成品、偽鈔用紙及防偽線金屬條，均係丙
      ○○所有不符（見93年度偵字第14222號卷第5頁背面）。
      觀被告乙○○偵查中翻稱：「偽鈔、偽鈔用紙及防偽線是
      丙○○於93年 8月初帶『阿來仔』到我家坐，忘記帶走的
      」云云，而經檢察官質以：「為何在警訊中說偽鈔是丙○
      ○的」時，即稱：「丙○○的，對啊，他帶『阿來仔』來
      的」、「是丙○○還是『阿來仔』帶來的，我沒注意看」
      云云（見同上卷第36頁），反覆不一，隨口亂說，甚為明
      顯；遑論本件並無「來哥」其人涉案，所謂「來哥」云云
      ，不過為被告等人在檢察署候審室編造勾串之詞，已如前
      述。而印製偽鈔係重大犯罪，從事印製偽鈔者，豈會隨意
      將印製偽造之原料帶在身上，無端增加被查獲風險之理。
      丙○○、「來哥」如何會隨意於93年 8月初，將偽鈔及防
      偽線金屬條、偽鈔用紙帶至被告乙○○住處；縱有帶至遺
      忘在被告乙○○家中，豈能不趕緊取回，乃放心隨意留在
      被告乙○○家中月餘，直至93年 9月間而為警查獲？且被
      告乙○○供述不知「來哥」之姓名、年籍、住址，其雖稱
      有電話，但亦始終未曾報警查緝「來哥」，被告所辯，與
      常情不符。
    7.被告丙○○、乙○○於原審雖辯稱：扣案偽鈔粗劣不堪，
      未達使一般人誤認為真鈔之程度等語，惟經原審法院勘驗
      查獲之偽鈔成品結果（被告乙○○住處僅查獲偽鈔半成品
      ），查扣之偽鈔成品，其外觀大小、花紋、圖樣、顏色均
      與真鈔相近，部分雖有多餘之防偽線未刮除，或尚未貼
      上防偽線、無浮水印、色澤較淺、缺少鈔票號碼等
      瑕疵，然整體而言，異時異地隔離觀察，客觀上仍有使人
      誤認為真鈔之虞，有原審法院94年3月8日勘驗筆錄暨所附
      真鈔、偽鈔對比相片可考。被告乙○○於原審另稱：其住
      處並未被查獲偽鈔成品，所為縱成立犯罪，亦僅屬未遂而
      已。然被告乙○○與丙○○係共犯，被告丙○○住處且已
      被查獲偽鈔成品，本於共犯間應就全體犯罪結果負責之法
      理，被告乙○○所為，亦屬既遂。
    8.綜上所述，此部分被告丙○○、乙○○所辯，無非卸責之
      詞，均不足採信。其等罪證明確，犯行均堪認定，應予依
      法論科。
三、按新台幣依中央銀行法第13條、中央銀行發行新台幣辦法第
    1條、第2條、在中華民國境內發行之紙幣，為妨害國幣懲治
    條例第1條第1項所規定之國幣；同條例第 3條處罰偽造幣券
    之規定，係刑法偽造貨幣罪之特別規定，故被告等偽造新台
    幣之犯行，依特別法優先於普通法之原則，應適用該條例處
    斷。核被告丙○○、乙○○所為，均係犯妨害國幣懲治條例
    第3條第1項之偽造國幣罪。檢察官起訴書雖誤為所犯為刑法
    第195條第1項之偽造通用紙幣罪，然實行公訴之檢察官已更
    正起訴之法條，為妨害國幣懲治條例第3條第1項（見原審卷
    第248頁，94年3月30日審判筆錄），法院自無庸再變更起訴
    法條。被告等為印製偽鈔，收集印製偽鈔之電腦程式、偽鈔
    用紙、金屬條防偽線之輕度行為，為偽造之高度行為所吸收
    ，不另論罪。被告丙○○與被告李振隆、被告丙○○與乙○
    ○就犯罪事實欄二、（二）部分，各有犯意聯絡及行為分擔
    ，應分別就各該部分成立共同正犯。公訴人雖稱，被告李振
    隆、乙○○之間，亦應成立共同正犯。惟李振隆在原審審理
    時陳稱：和丙○○各做各的，不知丙○○是否有叫乙○○印
    製偽鈔等語（見原審94年 3月30日審判筆錄）；被告乙○○
    亦陳稱：伊並未和李振隆共同製作偽鈔等語。故公訴人此部
    分所訴，尚有未合，此可由本院依職權認定。被告丙○○先
    後單獨一人或與他人共犯上揭印製偽鈔、多次被查獲之犯行
    ，時間接近，方法雷同，所犯構成要件相同之罪名，顯係基
    於概括之犯意，反覆為之，為連續犯，應依刑法第56條規定
    以一罪論，法定本刑為無期徒刑部分依法不得加重，僅就有
    期徒刑及得併科罰金刑部分加重其刑。被告乙○○前於88年
    間因竊盜案件，經台灣基隆地方法院判處有期徒刑10月，於
    90年7月9日執行完畢，有本院被告全國前案紀錄表附卷可稽
    ，其於前案有期徒刑執行完畢後，5年內再犯本件有期徒刑
    以上刑之罪，為累犯，依刑法第47條規定遞予加重其刑。公
    訴人對被告丙○○事實欄二、（一）部分，雖漏未起訴，但
    此部分與其餘有罪部分，有連續犯裁判上一罪關係，為起訴
    效力所及，本院自應一併予以審判（即台灣台北地方法院檢
    察署移送併辦之94年度偵字第7078號案，含同署92年度偵字
    第8096號、第10387號、92年度聲警搜字第294號、93年度偵
    緝字第90號、第124號、94年度偵緝字第16號、第 69號等八
    卷），附此說明。
四、原審對被告為有罪科刑之判決，固非無見。惟查：(一)原審對
    被告丙○○事實欄二、（一）部分犯行，漏未一併審判，尚
    有未合。(二)被告丙○○、乙○○事實欄二、（二）同一偽造
    幣券部分，為一接續行為，一次製造偽鈔，原審認屬連續犯
    ，也有未當。(三)被告丙○○、乙○○附表二、三、四部分，
    被查獲之犯行及物品，為93年9月8日，原審亦誤為90年，均
    有未當，而無可維持。被告丙○○、乙○○上訴意旨，仍執
    前詞，否認犯罪，雖不足採，但原判決既有可議，自由本院
    將被告丙○○、乙○○部分撤銷改判。爰審酌被告丙○○、
    乙○○之品行、素行，印製偽鈔，影響金融秩序。被告丙○
    ○為犯罪之主謀，並主導本件犯行，情節最重，被告乙○○
    僅係附從及其等犯罪後態度及其他一切情狀，分別量處如主
    文第二項、第三項所示之刑，以資懲儆。扣案如附表一編號
    一、附表二編號一、附表三編號一所示之偽鈔成品係偽造國
    幣，依妨害國幣懲治條例第6條規定沒收，附表一編號二、
    三、七、附表二編號二、三、八、附表三編號二、七、八、
    附表四所示之偽鈔半成品、偽鈔用紙及防偽線金屬條，係偽
    造偽鈔之原料，與附表一至三其餘編號所示之物，則為偽造
    偽鈔之器械，依刑法第200規定沒收。
五、被告丙○○經合法傳喚，無正當理由未到庭，爰不待其到庭
    陳述，逕行判決。
六、據上論斷，應依刑事訴訟法第369條第 1項前段、第364條、
    第371條、第299條第1項前段，妨害國幣懲治條例第3條第1
    項、第6條，刑法第11條前段、第28條、第56條、第200條、
    第47條，罰金罰鍰提高標準條例第1條前段，判決如主文。
本案經檢察官曾忠己到庭執行職務。
中    華    民    國    94    年    10    月    11    日
                  臺灣高等法院刑事第二十三庭
                 　           審判長法  官  尤豐彥
                   　               法  官  張明松
                    　              法  官  趙功恆
以上正本證明與原本無異。
如不服本判決，應於收受送達後十日內向本院提出上訴書狀，其
未敘述上訴之理由者並得於提起上訴後十日內向本院補提理由書
（均須按他造當事人之人數附繕本）。
                                    書記官  孫佩琳
中　　華　　民　　國　　94　　年　　10　　月　　11　　日
附錄本案論罪科刑法條全文：
妨害國幣懲治條例第三條第一項
意圖供行使之用，而偽造、變造幣券者，處無期徒刑或五年以
上有期徒刑，得併科五千元以下罰金。
 附表一（92年3月13日、14日於台北市○○○路109號2樓查獲）
┌──┬──────────┬────┬──────────┐
│編號│名稱                │性質    │數量                │
├──┼──────────┼────┼──────────┤
│一  │一千元偽鈔成品      │偽鈔    │編號FL166191YD十四張│
│    │                    │        │編號EL966918YD二張  │
│    │                    │        │                    │
├──┼──────────┼────┼──────────┤
│二  │防偽條（線）        │偽鈔原料│一條                │
├──┼──────────┼────┼──────────┤
│三  │偽鈔用紙殘片        │偽鈔原料│九張                │
├──┼──────────┼────┼──────────┤
│四  │偽鈔浮水印印章      │器械    │六顆                │
├──┼──────────┼────┼──────────┤
│五  │浮水印印台          │器械    │一個                │
├──┼──────────┼────┼──────────┤
│六  │偽鈔測試筆          │器械    │一支                │
├──┼──────────┼────┼──────────┤
│七  │浮水印樣品紙        │偽鈔原料│一張                │
├──┼──────────┼────┼──────────┤
│八  │放大鏡              │器械    │二個                │
├──┼──────────┼────┼──────────┤
│九  │毛刷                │器械    │一支                │
├──┼──────────┼────┼──────────┤
│十  │雕刻針筆            │器械    │六支                │
├──┼──────────┼────┼──────────┤
│十一  │彩色黏膠筆          │器械    │六支                │
├──┼──────────┼────┼──────────┤
│十二  │墨水                │器械    │四瓶                │
├──┼──────────┼────┼──────────┤
│十三  │數字橡皮條          │器械    │五條                │
├──┼──────────┼────┼──────────┤
│十四  │筆記型電腦          │器械    │一台                │
├──┼──────────┼────┼──────────┤
│十五  │磁片                │器械    │三片                │
├──┼──────────┼────┼──────────┤
│十六  │注射墨水針筒        │器械    │一支                │
├──┼──────────┼────┼──────────┤
│十七  │浮水印墨水空罐      │器械    │一個                │
└──┴──────────┴────┴──────────┘
 附表二（93年9月8日在桃園縣龍潭鄉天龍1巷6號7樓李振隆居處
        查扣）
┌──┬──────────┬────┬──────────┐
│編號│名稱                │性質    │數量                │
├──┼──────────┼────┼──────────┤
│一  │五百元偽鈔成品      │偽鈔    │八十三張（無號碼六張│
│    │                    │        │、編號CP169954XE號五│
│    │                    │        │張、編號CP254716WF號│
│    │                    │        │九張、編號CP254778WF│
│    │                    │        │號四張、編號CP254784│
│    │                    │        │XE號八張、編號CP2547│
│    │                    │        │89WF號九張、編號CP25│
│    │                    │        │6959WF號八張、編號CP│
│    │                    │        │716954XE號九張、編號│
│    │                    │        │CP716959WF號八張、編│
│    │                    │        │號CP789954XE號九張、│
│    │                    │        │編號CP714784XE號八張│
│    │                    │        │）                  │
├──┼──────────┼────┼──────────┤
│二  │五百元偽鈔半成品    │偽鈔原料│六十一張            │
├──┼──────────┼────┼──────────┤
│三  │一千元偽鈔半成品    │偽鈔原料│三十六張            │
├──┼──────────┼────┼──────────┤
│四  │美工刀              │器械    │一支                │
├──┼──────────┼────┼──────────┤
│五  │鐵尺                │器械    │一支                │
├──┼──────────┼────┼──────────┤
│六  │掃瞄列表機          │器械    │一台                │
├──┼──────────┼────┼──────────┤
│七  │桌上型電腦主機（含螢│器械    │一組                │
│    │幕、列表機、鍵盤、滑│        │                    │
│    │鼠）                │        │                    │
├──┼──────────┼────┼──────────┤
│八  │偽鈔用紙            │偽鈔原料│一疊                │
└──┴──────────┴────┴──────────┘
 附表三（93年9月8日於台北市○○○路472巷9號之13丙○○居
        處查扣）
┌──┬──────────┬────┬──────────┐
│編號│名稱                │性質    │數量                │
├──┼──────────┼────┼──────────┤
│一  │五百元偽鈔成品      │偽鈔    │三張（無號碼一張，編│
│    │                    │        │號AM207892UD號一張，│
│    │                    │        │編號AM207890UD一張）│
├──┼──────────┼────┼──────────┤
│二  │五百元偽鈔半成品    │偽鈔原料│三張                │
├──┼──────────┼────┼──────────┤
│三  │電腦主機            │器械    │一台                │
├──┼──────────┼────┼──────────┤
│四  │電腦螢幕            │器械    │一台                │
├──┼──────────┼────┼──────────┤
│五  │掃瞄機              │器械    │一台                │
├──┼──────────┼────┼──────────┤
│六  │列表機              │器械    │一台                │
├──┼──────────┼────┼──────────┤
│七  │防偽線金屬條        │偽鈔原料│六十四張            │
├──┼──────────┼────┼──────────┤
│八  │偽鈔用紙            │偽鈔原料│七張                │
└──┴──────────┴────┴──────────┘
 附表四（93年9月8日於台北縣汐止市○○○路201巷8號8樓乙○
        ○住處查扣）
┌──┬──────────┬────┬──────────┐
│編號│名稱                │性質    │數量                │
├──┼──────────┼────┼──────────┤
│一  │一千元偽鈔半成品    │偽鈔原料│三十二張            │
├──┼──────────┼────┼──────────┤
│二  │五百元偽鈔半成品    │偽鈔原料│二十四張            │
├──┼──────────┼────┼──────────┤
│三  │偽鈔用紙            │偽鈔原料│一百六十張          │
├──┼──────────┼────┼──────────┤
│四  │防偽線金屬條        │偽鈔原料│四十二張            │
└──┴──────────┴────┴──────────┘
